臺灣基隆地方法院民事裁定  
110年度補字第254號
原      告  徐筠芊  


被      告  李雅玲  
上列當事人間給付借款事件，本院裁定如下：
    主  文
本件訴訟標的之價額核定為新臺幣陸拾萬元。
原告至遲應於前開核定訴訟標的價額之裁定確定後五日內，向本
院補繳第一審裁判費新臺幣陸仟伍佰元。如逾期未補繳，即以裁
定駁回其訴。
    理  由
一、按訴訟標的之價額，由法院核定。因債權之擔保涉訟，以所
    擔保之債權額為準；如供擔保之物其價額少於債權額時，以
    該物之價額為準。又以一訴主張數項標的者，其價額合併計
    算之。但所主張之數項標的互相競合或應為選擇者，其訴訟
    標的價額，應依其中價額最高者定之。以一訴附帶請求其孳
    息、損害賠償、違約金或費用者，不併算其價額。民事訴訟
    法第77條之1第1項、第77條之6及第77條之2分別定有明文。
二、本件原告起訴未據繳納裁判費，亦未載明其訴訟標的價額。
    查原告起訴聲明：「一、被告應給付原告新臺幣（下同）60
    0,000元，及自民國105年8月16日起至清償日止，按年息百
    分之五計算之利息。二、確認原告對被告所有坐落於附表一
    所示不動產，於101年8月20日設定登記600,000元之抵押權
    ，所擔保之借款債權600,000元存在」，核係因債權之擔保
    涉訟及給付借款之訴訟，且上開二項聲明所主張之訴訟標的
    互相競合，其訴訟標的價額，自應依其中價額高者定之。又
    上開聲明第1項所請求之利息部分，依法不併算其價額。爰
    核定本件訴訟標的之價額為600,000元。
三、末按「因財產權而起訴，其訴訟標的之金額或價額在新台幣
    十萬元以下部分，徵收一千元；逾十萬元至一百萬元部分，
    每萬元徵收一百元；逾一百萬元至一千萬元部分，每萬元徵
    收九十元；逾一千萬元至一億元部分，每萬元徵收八十元；
    逾一億元至十億元部分，每萬元徵收七十元；逾十億元部分
    ，每萬元徵收六十元；其畸零之數不滿萬元者，以萬元計。
    」民事訴訟法第77條之13定有明文。又依「臺灣高等法院民
    事訴訟、非訟事件、強制執行費用提高徵收數額標準」規定
    ，訴訟標的之金額或價額逾十萬元部分，加徵原定數額十分
    之一。本件訴訟標的之價額為600,000元，故應徵第一審裁
    判費6,500元。
四、當事人對於本院核定訴訟標的價額之裁定，得於10日內抗告
    。故原告至遲應於本院上開核定訴訟標的價額之裁定確定後
    5日內向本院補繳第一審裁判費6,500元。如原告逾期未為補
    繳，即以裁定駁回其訴。
五、依民事訴訟法第77條之1、第249條第1 項但書規定，裁定如
    主文。
中　　華　　民　　國　　110 　年　　4 　　月　　9 　　日
                  民事庭法  官  周裕暐
以上正本係照原本作成。
如不服本裁定關於核定訴訟標的價額部分，應於送達後10日內向
本院提出抗告狀，並繳納抗告費新臺幣1,000元；其餘關於命補
繳裁判費部分，不得抗告。
中　　華　　民　　國　　110 　年　　4 　　月　　9 　　日
                        書記官  謝佳妮